【裁判字號】    94,交聲,687
【裁判日期】    950227
【裁判案由】    聲明異議
【裁判全文】
臺灣高雄地方法院刑事裁定             94年度交聲字第687號
原處分機關  高雄市政府
異  議  人
即受處分人  尚億交通股份有限公司
法定代理人  陳蘇秀華
上列受處分人因聲明異議案件，對於高雄市交通事件裁決所94年
12月15日所為之處分（原處分：高市府交裁字第裁32-U00000000
號），聲明異議，本院裁定如下：
    主  文
異議駁回。
    理  由
一、異議意旨略以：原處分機關以異議人公司所屬營業半拖車車
    號KG-886號、板假F5-42 號車，於94年9 月27日3 時31分行
    經高雄港過港隧道（內旗津往高雄），時速75公里（速限60
    公里），超過規定之最高時速未達20公里，裁處罰鍰新台幣
    1700元。但異議人公司所屬上開車輛之行車紀錄卡經統崎有
    限公司判讀結果，該車於94年9 月27日3 時20分至35分期間
    之最高速出現在3 時25分，時速為60公里，顯示異議人公司
    所有之上開車輛並未超速，為此特提出聲明異議等語。
二、按行車速度，超過規定之最高時速，處新臺幣1200元以上24
    00元以下罰鍰，道路交通管理處罰條例第40條第1 項定有明
    文。經查，本件異議人公司所有營業半拖車車號KG-886號、
    板假F5-42 號車，於94年9 月27日3 時31分行經高雄港過港
    隧道（內旗津往高雄），時速75公里（速限60公里），超速
    15公里，經內政部警政署高雄港警察局於94年11月13日以高
    港警違字第U00000000 號舉發違反道路交通管理事件通知單
    （下稱違規通知單）逕行舉發之事實，有上開警察局95年1
    月13日函、違規通知單1 份、超速照片2 張附卷可證。異議
    人雖以前詞抗辯，並提出統崎有限公司之簡便行文表1 紙，
    證明異議人公司所屬上開車輛於94年9 月27日行車紀錄器經
    該公司判讀結果，該車於凌晨3 時20分至35分期間，最高速
    出現在3 時25分，時速為60公里云云。惟按「道路交通管理
    處罰條例」第18條之1 執行應注意事項規定，新登檢領照之
    汽車應裝設具有連續紀錄汽車瞬間行駛速率及行車時間功能
    之行車紀錄器，惟行車紀錄卡所紀載之資料僅供參考，舉發
    超速違規時，仍應依雷達（射）測速、線圈感應式器材所測
    得之實際速度為舉發依據。本件異議人公司所屬上開車輛於
    逕行舉發之時、地，其行車時速為75公里一情，有違規超速
    照片2 張附卷可稽。又高雄港過港隧道之測速照相系統平時
    係委託志伸股份有限公司定期保養，其測試功能均屬正常範
    圍，此亦有內政部警政署高雄港警察局94年12月9 日高港警
    行字第0940024856號函及所附該地自動測速照相系統之維護
    保養工作計畫表1 份可憑；依上開維護保養工作計畫表主機
    維護保養項目所示，無論接點清潔、接線保養皆無問題，就
    閃光燈檢測、底片匣調整測試、相機清理、系統測試及校正
    等項均屬功能正常。故依上開違規超速照片所示，異議人所
    屬車號KG-886號、板假F5-4 2號車，於94年9 月27日3 時31
    分行經高雄港過港隧道（內旗津往高雄），時速75公里（速
    限60公里），超速15公里之事實應屬無訛。異議人公司所舉
    上開統崎有限公司之簡便行文表所示車輛之行車紀錄判讀結
    果，僅為異議人公司與統崎有限公司間業務往來文書，尚難
    為有利之認定。
三、綜上所述，原處分機關對異議人所為之裁處，尚無違誤，本
    件異議為無理由，應予駁回。
據上論斷，應依道路交通案件處理辦法第19條，裁定如主文。
中    華    民    國    95    年    2     月    27    日
                  交通法庭      法  官  陳志銘
以上正本證明與原本無異。
如不服本裁定應於送達後5日內向本院提出抗告狀。
中    華    民    國    95    年    2     月    27    日
                                書記官  陳掌珠


司法院資訊處製作；財團法人民間司法改革基金會備份。
